【裁判字號】    97,易,99
【裁判日期】    970131
【裁判案由】    傷害
【裁判全文】
臺灣彰化地方法院刑事判決                97年度易字第99號
公  訴  人  臺灣彰化地方法院檢察署檢察官
被      告  乙○○
上列被告因傷害案件，經檢察官提起公訴（96年度偵續字第78號
），本院判決如下：
    主  文
乙○○傷害人之身體，處拘役拾日，如易科罰金，以新臺幣壹仟
元折算壹日。
    犯罪事實
一、乙○○與甲○○係鄰居關係，平日即因毗鄰農地通行權紛爭
    而相處不睦。緣乙○○於民國96年7 月27日下午5 時許，在
    彰化縣溪州鄉圳寮村151 之3 地號旁產業道路上，得知甲○
    ○為埋設水管需經過其所耕作之農地，乃當場反對甲○○埋
    設水管，2 人因而發生口角爭執，詎乙○○竟基於傷害人身
    體之犯意，徒手抓住甲○○之右手向後扭轉，2 人因而發生
    拉扯，致甲○○受有右手肘約3 ×3 平方公分挫擦傷之傷害
    。
二、案經甲○○訴由彰化縣警察局北斗分局報請臺灣彰化地方法
    院檢察署檢察官偵查起訴。
    理  由
一、本案被告所犯係屬刑事訴訟法第376 條第1 款所列之最重本
    刑為3 年以下有期徒刑、拘役或專科罰金之罪，本院爰依同
    法第284 條之1 之規定行獨任審判。次按被告以外之人於審
    判外之陳述，雖不符刑事訴訟法第159 條之1至 第159 條之
    4 之規定，而經當事人於審判程序同意作為證據，法院審酌
    該言詞陳述或書面陳述作成時之情況，認為適當者，亦得為
    證據。當事人、代理人或辯護人於法院調查證據時，知有第
    159 條第1 項不得為證據之情形，而未於言詞辯論終結前聲
    明異議者，視為有前項之同意，刑事訴訟法第159 條之5 定
    有明文。經查告訴人甲○○警、偵訊之證述，公訴人、被告
    均不爭執其證據能力，本院復衡以該等供述證據作成時之情
    況，應為適當，是可認後述所引用證據之證據能力均無疑義
    ，合先敘明。
二、訊據被告乙○○固不否認於上揭時、地因上情與告訴人甲○
    ○發生拉扯之事實，惟辯稱：「係告訴人先抓扯伊下體及衣
    領，伊始徒手拉住告訴人手臂」云云。經查，上揭被告坦認
    曾徒手拉扯告訴人手臂一情，核與證人即告訴人甲○○於警
    詢、偵查中證述遭毆傷之情節大致相符，並有彰化縣北斗鎮
    卓醫院驗傷診斷書1 紙在卷可稽。又參諸卷附之診斷證明書
    所示，告訴人甲○○係於96年7 月27日案發當日即前往該醫
    院門診治療，經驗傷診斷之結果，受有右手肘約3 ×3 平方
    公分挫擦傷之傷勢，足認其所受上述傷勢確係被告傷害行為
    所致。復衡告訴人指訴係遭被告以徒手拉扯、旋轉右手臂成
    傷，而考諸告訴人之上述傷勢，係位於右手肘，核與其所指
    訴遭被告以徒手拉扯、旋轉手臂所可能傷及之部位及傷勢相
    符。綜上，告訴人之指訴應非子虛，堪以採信，被告於本院
    審理時空言否認犯行，洵無足採。
三、核被告乙○○所為，係犯刑法第277 條第1 項之普通傷害罪
    。爰審酌被告僅因細故即與告訴人甲○○發生爭執，進而暴
    力相向傷害告訴人，犯後復否認犯罪，迄今未與告訴人達成
    和解，難認具有悔意，惟衡酌告訴人所受之傷害亦非嚴重，
    暨其犯罪動機、智識程度、生活狀況等一切情狀，量處如主
    文所示之刑，併諭知易科罰金之折算標準，以示懲儆。
據上論斷，應依刑事訴訟法第299 條第1 項前段，刑法第277 條
第1 項、第41條第1 項前段，刑法施行法第1 條之1 第1 項、第
2 項前段，判決如主文。
本案經檢察官蔡明達到庭執行職務。
中    華    民    國    97    年    1     月    31    日
                  刑事第一庭    法  官  胡宜如
以上正本證明與原本無異。
如不服本判決，應於送達後10日內向本院提出上訴狀，上訴書狀
應敘述具體理由（須附繕本）。
告訴人或被害人對於判決如有不服具備理由請求檢察官上訴者，
其上訴期間之計算係以檢察官收受判決正本之日期為準。
中    華    民    國    97    年    1     月    31    日
                                書記官  蕭秀吉
附錄本案論罪科刑法條：
中華民國刑法第277條
傷害人之身體或健康者，處 3 年以下有期徒刑、拘役或 1 千元
以下罰金。
犯前項之罪因而致人於死者，處無期徒刑或 7 年以上有期徒刑；
致重傷者，處3 年以上10年以下有期徒刑。


司法院資訊處製作；財團法人民間司法改革基金會備份。
